臺灣士林地方法院刑事判決　　　　　　 94年度簡上字第121號
上　訴　人
即　被　告　乙○○
上列上訴人因違反商標法案件，不服本院士林簡易庭於中華民國
94年5 月31日以94年度士簡字第500 號第一審刑事簡易判決（聲
請簡易判決處刑案號：臺灣士林地方法院檢察署94年度偵字第11
59號），提起上訴，本院管轄之第二審合議庭判決如下：
    主  文
原判決撤銷。
乙○○連續明知為未得商標權人同意，於同一商品，使用相同之
註冊商標之商品而販賣，處有期徒刑參月，如易科罰金，以參佰
元折算壹日。緩刑肆年。
扣案仿冒如附表一所示商標圖樣之附表二商品均沒收。
    事  實
一、乙○○明知如附表一所示之「BURBERRY」、「CHANEL」、「
    PRADA 」、「CHRISTIAN 　DIOR」之商標圖樣，分別經英商
    布拜里公司、瑞士商香奈兒股份有限公司、盧森堡商普瑞弗
    公司及法商克麗絲汀迪奧高巧股份有限公司，依法取得商標
    專用權，現尚在專用期間中，指定專用衣服等類之商品，竟
    基於意圖營利之概括犯意，自民國93年9 月15日起，以每件
    衣服新臺幣（下同）800 元至1,000 元不等之價格，向姓名
    年籍不詳之成年女子，連續販入未得商標權人同意，於同一
    商品，使用相同之上開註冊商標之仿冒商品衣服後，隨即於
    台北市○○區○○街54號攤位前陳列販售，並以每件1200元
    至1500不等之價格，售予不特定之顧客。嗣於93年12月12日
    上午11時20分許，為警在上址當場查獲，並扣得仿冒如附表
    一所示相同商標圖樣之「BURBERRY」上衣21件、「CHANEL」
    上衣10件、「PRADA 」上衣5 件及「CHRISTIAN DIOR 」上
    衣11件。
二、案經法商克麗絲汀迪奧高巧股份有限公司訴由內政部警政署
　　保安警察第二總隊第一大隊第一中隊報請臺灣士林地方法院
    檢察署檢察官聲請以簡易判決處刑。
    理  由
一、上揭事實，業據被告乙○○於警詢、偵查及本院審理時坦承
    不諱，並經告訴代理人甲○○、蔡立煇指訴在卷，且如附表
    一所示商標圖樣之商標，係英商布拜里公司、瑞士商香奈兒
    股份有限公司、盧森堡商普瑞弗公司及法商克麗絲汀迪奧高
    巧股份有限公司，分別向經濟部智慧財產局申請註冊，而取
    得於附表一所示之商標權期間內指定使用於如附表一所示商
    品之商標權，此有經濟部智慧財產局商標註冊證影本各1 紙
    在卷可按，此外併有扣案仿冒之衣服47件及現場查獲照片多
    幀在卷可資佐證。而本件仿冒之商品衣服47件，經於偵查中
    由告訴代理人檢視，認其商品品質粗糙，來源不明，價格與
    真品相差懸殊，而為仿冒之商品等情，亦有鑑定證明書2 件
    附卷可參。又被告所販賣上開仿冒之衣服，分別在衣服上有
    相同如附表一所示之商標圖樣，亦經本院勘驗屬實，製有勘
    驗筆錄1 紙在本院卷可考（參本院勘驗筆錄），是被告所販
    賣衣服之商標顯與商標權人上開註冊之商標相同無訛。本件
    事證已臻明確，被告犯行洵堪認定。
二、核被告乙○○所為，係犯商標法第82條之明知未得商標權人
    同意，於同一商品，使用相同之註冊商標商品而販賣罪。被
    告意圖販賣而陳列仿冒商標商品之低度行為，為販賣仿冒商
    標商品之高度行為所吸收，不另論罪。被告先後多次販賣仿
    冒商標商品之犯行，時間緊接，犯罪構成要件相同，顯係基
    於概括犯意反覆為之，應依連續犯之規定論以一罪，並依法
    加重其刑。
三、原審法院認被告乙○○罪證明確，予以論罪科刑，固非無見
    。惟查：原審判決就被告係於仿冒商品，使用告訴人何種註
    冊商標圖樣，未於犯罪事實載明，尚有未當。又被告所販賣
    之仿冒衣服係於告訴人同一商品使用相同於告訴人註冊商標
    之商品，原判決誤認係類似商品使用近似於告訴人註冊商標
    之商品，尚有未洽。被告雖以原審量刑過重為由，提起本件
    上訴，固無理由，惟原審判決既有前開可議之處，自應由本
    院撤銷改判。爰審酌被告之素行、智識程度、犯罪之動機、
    目的、手段及以低價購入仿冒他人商標之商品，賺取差額利
    得，其不正競爭所生危害消費者利益及工商企業之正常發展
    等所生危害等一切情狀，量處如主文所示之刑，並諭知易科
    罰金之折算標準，以示儆懲。末查，被告前未曾受有期徒刑
    以上刑之宣告，有臺灣高等法院被告前案紀錄表1 件在卷可
    憑，其因一時失慮，致罹刑典，犯後坦承犯行，深表悔意，
    經此偵審程序，並經科刑判決，應知警惕而無再犯之虞，本
    院因認所宣告之刑以暫不執行為適當，爰併予宣告緩刑4 年
    ，以勵自新，併觀後效。
據上論斷，應依刑事訴訟法第455 條之1 第1 項、第3 項、第36
9 條第1 項前段、第364 條、第299 條第1 項前段、商標法第82
條、第83條，刑法第11條、第56條、第41條第1 項前段、第74條
第1 款，罰金罰鍰提高標準條例第2 條，判決如主文。
本案經檢察官邱智宏到庭執行職務
中　　華　　民　　國　　94　　年　　12　　月　　30　　日
                  刑事第七庭審判長法  官  趙文卿
                                  法  官  吳祚丞
                                  法  官  王俊雄
以上正本證明與原本無異。
本件不得上訴。
                                  書記官  許秋莉
中　　華　　民　　國　　95　　年　　1 　　月　　2 　　日
附錄本案論罪科刑法條全文：
商標法第82條
明知為前條商品而販賣、意圖販賣而陳列、輸出或輸入者，處一
年以下有期徒刑、拘役或科或併科新臺幣5 萬元以下罰金。
商標法第83條
犯前二條之罪所製造、販賣、陳列、輸出或輸入之商品，或所提
供於服務使用之物品或文書，不問屬於犯人與否，沒收之。
